臺灣彰化地方法院刑事判決　　　　　　　　　　　　　九十一年度訴字第五九號
　　公　訴　人　臺灣彰化地方法院檢察署檢察官
　　被　　　告　乙○○
右列被告因準強盜案件，經檢察官提起公訴（九十一年度偵字第一八八二號），本院
判決如左：
    主  文
乙○○連續攜帶兇器竊盜，累犯，處有期徒刑拾月。
扣案之瑞士刀壹把沒收。
    事  實
一、乙○○前曾於民國（下同）八十九年間因犯竊盜案件，經台灣彰化地方法院判處
　　有期徒刑四月確定，甫於九十年五月二十三日以易科罰金執行完畢。詎其仍不知
　　警惕，復基於意圖為自己不法所有之概括犯意，先（一）於九十一年二月二十一
　　日下午六時許，在彰化縣和美鎮○○○街九巷三十一號前，以其自備客觀上足以
　　作為兇器之小型瑞士刀一把，竊取丁○○所有之車號ＴＲＪ—九三八號輕機車一
　　部，得手後供作為自己代步之交通工具，嗣將該竊得之機車棄置於彰化縣和美鎮
　　○○路四十九號前；再（二）於同年三月十七日下午二時三十分許，無故侵入彰
　　化縣和美鎮○○路○段五００號「新庄國民小學」值日室內（無故侵入建築物之
　　部分未據提出告訴），並乘值日室內無人看顧之際，著手竊取己○○所有之皮夾
　　（內有新台幣一千餘元；身分證、健保卡、台新銀行信用卡、汽車駕照及機車駕
　　照各一枚）及ＮＯＫＩＡ行動電話手機一支，得手後，除將所竊得之現金花費殆
　　盡外，其餘所竊得之物均將之棄置於彰化縣和美鎮「新庄天橋」下；又（三）於
　　同年三月十七日下午二時五十分許，在彰化縣和美鎮○○○街五號前，以其自備
　　之前揭小型瑞士刀一把，竊取丙○所有之車號ＩＣＸ—五三三號重機車一部，得
　　手後，作為自己代步之交通工具，嗣將該竊得之機車棄置於彰化縣和美鎮○○路
　　二二五巷口；旋復（四）於同年三月二十日十二時二十五分許，在彰化縣和美鎮
　　○○路十六號甲○○住宅，以其自備之鑰匙一支；開啟該住宅之大門後，無故侵
　　入該住宅（無故侵入住宅之部分未據提出告訴），進而上二樓甲○○房間內，徒
　　手竊取甲○○所有之ＮＯＫＩＡ行動電話手機一支及撲滿一個（內有新台幣三千
　　零二十元），得手後正欲離去之時，適為鄰居戊○○及時發現而上前詢問，乙○○即拋棄上開物品開始逃逸（起訴書誤載為: 乙○○見狀後即將所竊得之撲滿丟
    向戊○○，並拔腿逃逸，嗣經戊○○追趕逮捕，並數次拉住乙○○以制止其離去
    ，詎乙○○因亟欲脫免逮捕，竟對戊○○施以強暴，並因而致戊○○受有右腳外
    傷等傷害），惟乙○○亦因為警據報後，遂遭警方即刻趕至彰化縣和美鎮○○路
    六十一號前制服而逮獲，並扣得小型瑞士刀一把，惟該自備之鑰匙一支則於逃逸
    中遺失。
二、案經彰化縣警察局和美分局報告臺灣彰化地方法院檢察署檢察官偵查起訴。
    理  由
一、右揭事實，業據被告乙○○迭於警訊、偵訊及本院審理中坦承不諱，復有被害人
    丁○○、己○○、丙○、甲○○等人於警訊中之指述，及贓物認領保管單四紙、
    照片十張及瑞士刀一把扣案可稽。本件事證均已臻明確，被告犯行應堪以認定。
二、核被告所為，係犯刑法第三百二十條第一項之竊盜、第三百二十一條第一項第三
    款之加重竊盜。公訴意旨另以: 被告於上開事實欄所載（四）之竊盜既遂犯行後
    ，因脫免逮捕而當場施以強暴行為之事實，業據被告乙○○於警訊中坦認甚明，
    並據被害人戊○○指述綦詳，是戊○○右腳之外傷應可認係被告於掙脫逮捕之際
    所造成無訛，而認被告係構成刑法第三百二十九條之準強盜罪嫌；惟查被告於警
    、偵訊中堅詞否認有何對證人戊○○施強暴、脅迫之行為，並於本院審理中辯稱
    ：伊絕無施展強暴、協脅迫，戊○○右腳之外傷並非其所造成的等語。經查，證
    人戊○○於本院審理中結證稱: 「（被告在跑時，你在抓他時他是否有對你施展
    脅迫暴力？）我查看被告的包包裡面有三千多元的撲滿時被告就跑掉了，追逐過
    程中我也不知道我的腳是為何受傷的，從頭到尾被告都沒有攻擊我。」等語明確
    ，是本件無何證據證明被告有於逃逸過程中曾以撲滿丟擲、或直接對證人戊○○
    攻擊，自難認被告成立刑法第三百二十九條之準強盜罪行為，公訴人認定事實容
    有誤會，惟起訴事實已論及被告竊盜犯行，本院逕變更起訴法條審判之。被告先
    後所犯竊盜罪、加重竊盜罪，均為時間緊接，所犯構成要件相同之罪，顯係基於
    概括犯意為之，應依連續犯之規定，僅論以加重竊盜罪一罪，並加重其刑。又被
    告前曾於八十九年間因犯竊盜案件，經台灣彰化地方法院判處有期徒刑四月確定
    ，甫於九十年五月二十三日以易科罰金執行完畢，有刑案資料查註紀錄表及本院
    被告全國前案紀錄表等附卷可稽，其於五年之內再犯本件有期徒刑以上之罪，屬
    累犯，應依刑法第四十七條規定遞加重其刑。爰審酌被告前已有竊盜前科竟不知
    警惕、犯罪之動機、目的、手段、所生之危害及犯罪後坦承犯行之態度等一切情
    狀，量處如主文所示之刑，以示懲儆。扣案之小型瑞士刀一把，係被告所有，供
    犯罪所用之物，應依刑法第三十八條第一項第二款宣告沒收；至被告自備之鑰匙
    一支，雖亦為供本件犯罪所用之物，惟既業於逃逸中遺失，又非違禁物，為避免
    執行沒收之困擾，本院不諭知沒收，一同敘明。
據上論斷，應依刑事訴訟法第二百九十九條第一項前段、第三百條，刑法第五十六條
、第三百二十一條第一項第三款、第三十八條第一項第二款，判決如主文。
本案經檢察官洪紹文到庭執行職務。
中　　華　　民　　國　　九十一　　年　　　六　　　月　　　　十二　　　　日
                                臺灣彰化地方法院刑事第一庭
                                    法　　　官  吳俊螢
右正本證明與原本無異。
如不服本判決，應於送達後十日內向本院提出上訴狀(須附繕本)。
告訴人或被害人對於判決如有不服具備理由請求檢察官上訴者，其上訴期間之計算係
以檢察官收受判決正本之日期為準。
     法院書記官
中　　華　　民　　國　　八十一　　年　　　　　　　月　　　　　　　　　日
